# 抵债资产拟出售账务处理

提问人：左 4322 时间：2022-06-28 17:07:48
@chenyiwei 陈版主，请教个问题，急！某小贷公司A，获取抵账资产（车位和储藏室），产权已过户到A公司，A公司打算出售该抵账资产，但不满足持有待售资产的条件（无购买承诺）。
企业一直在其他非流动资产核算，未转为固定资产，一直未计提折旧是否合理？

回答人：chenyiwei
“《企业会计准则——应用指南》附录——会计科目和主要账务处理”对“1441 抵债资产”科目的使用说明中，并无抵债资产需计提折旧或摊销的要求。如果对抵债资产有明确的出售意图，且事实上正在积极寻找买家，在可预见的未来很可能实现出售，并且目前并未通过出租等方式取得收入的，可以接受对抵债资产不计提折旧或摊销的做法，但需谨慎对其评估可收回金额，必要时计提减值准备。